【裁判字號】    96,訴,3680
【裁判日期】    970118
【裁判案由】    毒品危害防制條例
【裁判全文】
臺灣高雄地方法院刑事判決              96年度訴字第3680號
公  訴  人  臺灣高雄地方法院檢察署檢察官
被      告  甲○○
                    （
上列被告因違反毒品危害防制條例案件，經檢察官提起公訴（96
年度毒偵字第6978號），被告於本院準備程序為有罪之陳述，經
合議庭裁定由受命法官依簡式審判程序獨任審理，本院判決如下
：
    主  文
甲○○施用第一級毒品，處有期徒刑捌月；又施用第二級毒品，
處有期徒刑參月。應執行有期徒刑玖月。
    事  實
一、甲○○前於民國88年間因施用毒品案件，經本院以88年度毒
    聲字第8421號裁定送觀察、勒戒，認有繼續施用毒品之傾向
    ，經同院以88年度毒聲字第9061號裁定令入強制戒治處所施
    以強制戒治，嗣經停止戒治、撤銷停止戒治，而於90年7 月
    2 日強制戒治執行完畢釋放，由臺灣高雄地方法院檢察署檢
    察官以91年度戒毒偵字第337 號不起訴處分確定，詎其仍不
    知悔改並戒除毒癮，明知海洛因、甲基安非他命分別業經公
    告為毒品危害防制條例第2 條第2 項第1 款、第2 款所列管
    之第一級、第二級毒品，不得非法持有、施用，且於前開強
    制戒治執行完畢釋放後5 年內已於94年間再犯前揭施用毒品
    案件經判處徒刑並執行完畢，竟分別基於施用第二級毒品甲
    基安非他命及第一級毒品海洛因之犯意，於96年4 月29日14
    時許，在高雄縣杉林鄉山上某處，以將第二級毒品甲基安非
    他命置於鋁箔紙上燒烤後吸食其煙霧之方式，施用第二級毒
    品甲基安非他命1 次；又於96年4 月30日7 至8 時間某時許
    ，在高雄縣杉林鄉山上某處，另以將第一級毒品海洛因放入
    香煙點燃後吸食其煙霧之方式，施用第一級毒品海洛因1 次
    。嗣其因涉犯竊盜案件而遭通緝，於同年月30日8 時至18時
    25分間某許為警逮捕後，經其同意採集尿液送驗後呈嗎啡、
    可待因及甲基安非他命陽性反應而查悉上情。
二、案經高雄縣政府警察局旗山分局報告臺灣高雄地方法院檢察
    署檢察官偵查起訴。
    理  由
一、按本案被告甲○○所犯係死刑、無期徒刑、最輕本刑為3 年
    以上有期徒刑以外之罪，其於準備程序就前揭被訴事實為有
    罪之陳述，經受命法官告知簡式審判程序之旨，並聽取其與
    公訴人之意見後，本院認無不得或不宜改依簡式審判程序進
    行之情形，爰依刑事訴訟法第273 條之1 第1 項規定，裁定
    本件由受命法官獨任進行簡式審判程序，合先敘明。
二、上揭事實，業據被告於本院審理中供承不諱，且被告於96年
    4 月30日18時30分許為警採尿送驗之結果，確呈可待因、嗎
    啡及甲基安非他命陽性反應，有台灣檢驗科技股份有限公司
    96年5 月14日編號KＺ000000000000號濫用藥物尿液檢驗報告
    、毒品危害防制條例案件嫌犯代號與真實姓名對照表各1 份
    附卷可稽。是被告之自白核與事實相符，堪可採為本件論罪
    科刑之依據。本案事證明確，被告上開施用第一級、第二級
    毒品犯行，均堪認定。
三、第按海洛因為毒品危害防制條例第2 條第2 項第1 款所稱之
    第一級毒品，不得施用、持有。次按，犯毒品危害防制條例
    第10條施用第一級毒品之罪者，檢察官應聲請法院裁定，令
    被告入勒戒處所觀察、勒戒，經觀察、勒戒後，檢察官依據
    勒戒處所之陳報，認受觀察、勒戒人無繼續施用毒品傾向者
    ，應即釋放，並為不起訴之處分；認受觀察、勒戒人有繼續
    施用毒品之傾向者，檢察官應聲請法院裁定令入戒治處所強
    制戒治，其期間為6 個月以上，至無繼續強制戒治之必要為
    止，但最長不得逾1 年，強制戒治期滿，應即釋放，由檢察
    官為不起訴之處分。觀察、勒戒或強制戒治執行完畢釋放後
    ，5 年內再犯第10條之罪者，應依一般刑事訴訟程序予以起
    訴論罪科刑，此觀諸毒品危害防制條例第20條第1 項、第2
    項、第23條第1 項、第2 項規定自明。而被告若於5 年內已
    再犯，經依法追訴處罰，縱其第3 次（或第3 次以上）再度
    施用毒品之時間，在初犯經觀察、勒戒或強制戒治執行完畢
    釋放5 年以後，已不合於「5 年後再犯」之規定，且因已於
    「5 年內再犯」，顯見其再犯率甚高，原實施觀察、勒戒或
    強制戒治，已無法收其實效，即應依該條例第10條處罰（最
    高法院95年第7 次刑事庭會議決定可資參照）。本件被告前
    於88年間因施用毒品案件，經本院以88年度毒聲字第8421號
    裁定送觀察、勒戒，認有繼續施用毒品之傾向，經同院以88
    年度毒聲字第9061號裁定令入強制戒治處所施以強制戒治，
    嗣經停止戒治、撤銷停止戒治，而於90年7 月2 日強制戒治
    執行完畢釋放，由臺灣高雄地方法院檢察署檢察官以91年度
    戒毒偵字第337 號不起訴處分確定。另其於94年間因施用毒
    品案件，經本院以94年度簡字第3537號判決判處有期徒刑4
    月確定在案，有臺灣高雄地方法院檢察署刑案資料查註紀錄
    表、全國施用毒品案件紀錄表及臺灣高等法院被告前案紀錄
    表、在監在押全國紀錄表各1 件在卷可參，是被告於上開強
    制戒治執行完畢釋放後，5 年內再犯上開施用毒品案件經本
    院判處上開徒刑確定，則本件施用毒品罪雖係在前開強制戒
    治執行完畢釋放5 年後所犯，揆諸前揭說明，仍應依法論科
    。
四、核被告所為，係犯毒品危害防制條例第10條第1 項、第2 項
    之施用第一級、第二級毒品罪。被告持有第一級、第二級毒
    品之低度行為，分別為施用第一級、第二級毒品之高度行為
    所吸收，不另論罪。被告所犯上開施用第一級、第二級毒品
    2 罪，犯意各別，犯罪構成要件互殊，應予分論併罰。爰審
    酌被告經前開強制戒治執行完畢後，另於94年間因上述施用
    毒品案件經法院判處徒刑並已執行完畢在案，此次再犯本件
    施用毒品案件，顯見其仍未戒除毒癮且戒毒意念非堅，惟念
    及被告於犯罪後已坦承犯行，態度良好，且施用毒品行為，
    乃屬對其自身健康之戕害行為，及其犯罪動機、目的、手段
    及施用毒品之次數等一切情狀，各量處如主文所示之刑，並
    定其應執行之刑，以資懲儆。
據上論斷，應依刑事訴訟法第273 條之1 第1 項、第284 條之1
、第299 條第1 項前段，毒品危害防制條例第10條第1 項、第2
項，刑法第11條前段、第51條第5 款，判決如主文。
本案經檢察官乙○○到庭執行職務。
中    華    民    國    97     年    1    月    18    日
                  刑事第十三庭  法  官  蔣志宗
以上正本證明與原本無異。
如不服本判決應於收受本判決後10日內向本院提出上訴書狀，並
應敘述具體理由，如未敘述上訴理由者，應於上訴期間屆滿後20
日內補提理由書狀於本院（均須按他造當事人之人數附繕本）「
切勿逕送上級法院」。
中    華    民    國    97     年    1    月    18    日
                                書記官  李憶如
附錄本案論罪科刑之法條：
毒品危害防制條例第10條
施用第一級毒品者，處 6 月以上 5 年以下有期徒刑。
施用第二級毒品者，處 3 年以下有期徒刑。


司法院資訊處製作；財團法人民間司法改革基金會備份。
